【裁判字號】    96,上更(一),461
【裁判日期】    971209
【裁判案由】    違反貪污治罪條例等
【裁判全文】
臺灣高等法院臺南分院刑事判決     96年度上更(一)字第461號
上  訴  人
即  被  告  丙○○
選任辯護人  黃紹文律師
            黃溫信律師
            徐美玉律師
上訴人即被
告丁○○之
配      偶  劉淑敏
被      告  丁○○
選任辯護人  楊丕銘律師
上列上訴人因違反貪污治罪條例等案件，不服臺灣臺南地方法院
93年度訴字第1205號，中華民國95年5月5日第一審判決（起訴案
號：臺灣臺南地方法院檢察署93年度偵字第1904號、第2897號）
，提起上訴，判決後，經最高法院第1次發回更審，本院判決如
下：
    主  文
原判決撤銷。
丙○○共同依據法令從事公務之人員，利用職務上之機會，詐取
財物，未遂，處有期徒刑陸年，褫奪公權伍年。扣案大麻植株壹
仟壹佰零壹株，均沒收。
丁○○共同依據法令從事公務之人員，利用職務上之機會，詐取
財物，未遂，處有期徒刑肆年，褫奪公權參年。扣案大麻植株壹
仟壹佰零壹株，均沒收。
    事  實
一、丙○○係行政院海岸巡防署海洋巡防總局（下稱海巡署海巡
    總局）支援偵防查緝隊專員，具司法警察身分，且係依法令
    從事公務人員。丁○○（綽號阿文）係丙○○線民，2人係
    高雄縣美濃鎮同鄉，相識已10餘年。緣丙○○於民國（下同
    ）92年1、2月間，任海巡署海洋巡防總局高雄直屬船隊（下
    稱海巡署直屬船隊）專員時，丁○○在高雄縣美濃鎮中壇村
    ，提供其先前在台中市火車站附近之滾石PUB內，以每株新
    台幣（下同）一百元購得之約200多株大麻幼苗，由丙○○
    安排放置在高雄縣大寮鄉萬大橋河濱公園籃球場附近流動廁
    所後方空地，再由丙○○於92年2月10日15時許，率員查獲
    大麻植株172株，而謀得查獲無主大麻株苗績效，惟因查獲
    無主大麻株苗，雖有績效，卻無檢舉獎金，丙○○乃於92
    年4至6月間某日，與丁○○共同基於不法所有意圖，謀議利
    用職務上機會，詐取查獲大麻植株檢舉獎金之犯意聯絡，先
    由丁○○設法找尋大麻種子後，再找其他不知情之人配合栽
    種大量的大麻植株，丁○○再以秘密證人身份，出面檢舉他
    人種植大麻，供丙○○查獲，再由丙○○向政府詐取每株大
    麻植株七百元秘密證人檢舉獎金，雙方並協議所得檢舉獎金
    ，由丙○○分得3成，其餘7成則歸丁○○所有。
二、丁○○遂依上開計畫於92年7月間，以每株大麻植株可達四
    千五百元行情，遊說原無犯意之吳豐裕與其共同栽種大麻，
    再共同販售牟利，經吳豐裕允諾，2人遂協議由吳豐裕負責
    找人栽種，丁○○則負責尋找買主，所得利潤對分。惟丁○○以其無交通工具不方便前往栽種照料為由，拒絕負責栽種
    工作，以免其暴露其身份。丁○○則在吳豐裕允為種植大麻
    後，即於92年7月24日向丙○○檢舉吳豐裕意圖販賣毒品而
    種植大麻案，並製作檢舉筆錄。吳豐裕於92年8月初獲得大
    麻種子後，覓得黃福財、賴進家等人，在台南縣六甲鄉菁埔
    村林鳳營563號南方豬舍旁與其共同種植大麻（吳豐裕、黃
    福財及賴進家等人犯行，業經高雄地檢署提起公訴，現由臺
    灣高等法院高雄分院審理中），丁○○因未共同參與種植大
    麻植株，未被告知正確種植地點。於92年8月12日，因台南
    縣警察局麻豆分局（下稱麻豆分局）執行搜贓勤務時，意外
    在上址查獲黃福財、賴進家等人共同種植大麻植株，並起出
    共計6，611株大麻幼苗植株，惟未查知吳豐裕亦涉共同種植
    大麻。
三、吳豐裕在黃福財等人被查獲後，隨即通知丁○○上情，並告
    知其將至大陸暫避風頭，旋於翌日即92年8月13日，搭機前
    往大陸。吳豐裕在大陸期間（即至92年8月20日），均與丁○○保持密切電話聯繫，丁○○為使上開詐取檢舉獎金計畫
    ，得以順利實現，承前揭與丙○○共同詐取獎金之犯意聯絡
    ，再度游說吳豐裕，經吳豐裕於電話中允諾陳稱：要再栽種
    一批大麻植株，以補償黃福財等人遭查獲損失等語。丁○○
    與吳豐裕原協議由吳豐裕在大陸尋找大麻種子，然因吳豐裕
    在大陸無法取得大麻種子，丁○○遂主動提議，其可在泰國
    取得品質更佳大麻種子，吳豐裕乃同意提供資金，讓丁○○
    前往泰國購買大麻種子回台，雙方並協議丁○○購得大麻種
    子後，即交由吳豐裕找尋他人代為栽種成株，再共同販售牟
    利。丁○○於92年8月12日至92年8月29日間，均以行動電話
    與丙○○保持密切聯絡，將前開其與吳豐裕言談細節，均翔
    實報告丙○○知悉。丁○○遂於92年8月28日，再以秘密證
    人身份向丙○○檢舉，由丙○○對其製作「吳豐裕等人意圖
    販賣毒品而走私大麻種子回臺種植大麻」秘密證人檢舉筆錄
    ，又為使丁○○自泰國運輸大麻種子回台時，能順利通過海
    關檢查，乃於92年8月28日，由丙○○帶同丁○○，至臺灣
    高等法院高雄分院檢察署（下稱高雄高分檢）找不知情之葉
    清財檢察官，隱藏彼等意在詐領大麻植株檢舉獎金之不法謀
    議，而只報告丁○○將出國買回大量大麻種子回台交人種植
    後，欲查獲其幕後買主或金主云云，使葉清財檢察官信以為
    真，先指示張佑年檢察事務官對丁○○製作檢舉筆錄，再由
    其覆訊為憑，並同意丁○○以證人保護法身分，運送大麻種
    子入境。葉清財檢察官並打電話予詢問同為不知情之內政部
    警政署航空警察局高雄分局（下稱高雄航警局）刑事組余政
    峰小隊長是否願意協辦，余政峰於電話中表示同意，並於約
    定時間至葉清財檢察官辦公室了解詳細情形，當時丙○○、
    丁○○均在場。
四、丙○○、丁○○與羅達榮（另案提起公訴經原審判決）3人
    ，均明知大麻種子為毒品危害防制條例所管制之毒品，竟共
    同基於意圖供栽種之用，運輸大麻種子犯意聯絡，推由丁○○、羅達榮二人於92年8月29日共同搭機前往泰國，洽談購
    買大麻種子事宜（預定92年9月4日搭機入境高雄），丙○○
    為求前開詐取檢舉獎金計畫實現，事先計畫安排丁○○於92
    年9月4日入境時，由其護送丁○○夾帶大麻種子入關，並報
    請不知情之葉清財檢察官協助通關。葉清財檢察官誤以為丙○○是要查辦幕後購買大麻金主，並因不知情之余政峰小隊
    長依程序請求核發公文為據，乃於92年9月3日夜間核發高雄
    高分檢極機密件之公函2份，分別函請財政部關稅總局高雄
    關稅局（下稱高雄關稅局）、財政部關稅總局高雄關稅局高
    雄機場分局（下稱關稅局高雄機場分局），以及高雄航警局
    等相關單位，內容略以：「請予以協助國人丁○○入境通關
    事宜」等情，並要求高雄航警局須全程蒐影蒐證。葉清財檢
    察官將上開公函交由余政峰親持執行，余政峰收到該公文後
    隨即返回隊部，並指派隊員李志勝親持受文者「關稅局高雄
    機場分局」之公文交予同為不知情之海關檢查課課長，李志
    勝於92年3月4日親持送交予海關檢查課課長，並經其收受。
    惟因丁○○該次未順利買回大麻種子，已於92年9月3日提前
    一天搭機返國，致丙○○上開護送丁○○入關計劃未能達成
    。
五、丁○○、丙○○與羅達榮等3人，再承前揭共同運輸大麻種
    子犯意聯絡，於92年9月27日由丁○○、羅達榮二人第2次共
    同搭機前往泰國購買大麻種子。丁○○於泰國購得大麻種子
    後，於返國前一晚即92年9月29日晚上以行動電話告知丙○○已購得大麻種子，將於92年9月30日22時許抵達高雄。旋
    於92年9月30日22時許，由丁○○攜帶於泰國購得之大麻種
    子搭機返國入關，丙○○率海巡署直屬船隊郭景星小隊長、
    溫耀宗偵查員、陳志剛偵查員及高雄航警局刑事組余政峰小
    隊長、李志勝、李彥佼隊員等人（均不知丙○○、丁○○有
    上開謀議）一起至高雄機場，經余政峰知會管制哨警衛人員
    後，由丙○○、余政峰、李志勝三人進入海關室管制區，於
    入境行李輸送帶前等待，郭景星、李彥佼、溫耀宗、陳志剛
    等4人在航廈迎客大廳等待，並護送丁○○入關，並由海關
    檢查人員（均不知丙○○、丁○○有上開謀議）指示丁○○
    由不須海關檢查之「綠線」通道進入，故未檢查丁○○所攜
    帶行李，使丁○○得以將其混藏於茶葉罐內之1萬餘粒大麻
    種子，夾帶運送入境得逞，丁○○隨即由丙○○及其所率之
    海巡署直屬船隊人員、高雄航警局等人員，帶往位於高雄市
    ○○路4號Ａ棟4樓之海巡署直屬船隊辦公室，而羅達榮則尾
    隨在丁○○後面入境後，自行離去。丁○○被帶至上址辦公
    室，即從隨身行李袋內拿出茶葉罐，並取出其內所裝物品，
    表明此即為大麻種子，丙○○乃於92年9月30日23時35分48
    秒許，以其0000000000號行動電話，撥打葉清財檢察官使用
    0000000000號行動電話，將丁○○已順利將大麻種子帶回臺
    灣一事，報告葉清財檢察官知悉。
六、丁○○購得上開大麻種子後，即於92年10月2日前後某日將
    上開大麻種子交付吳豐裕，並依彼等計畫，安排他人種植。
    吳豐裕除於台南縣學甲鎮頭港里3號處自己種植大麻外，並
    安排黃福財、黃銘松、陳銘儒等人，分別於高雄縣茄萣鄉○○○路○段295巷41號、嘉義縣中埔鄉和睦村公館43之3號等
    處，與渠等共同栽種大麻。丙○○則於92年10月16日前幾日
    ，要丁○○先用電話聯絡吳豐裕佯稱：「台北的買主『許董
    』欲南下購買大麻植株」等情。丁○○乃於92年10月12日8
    時6分，以其0000000000號行動電話，與吳豐裕所使用00000
    00000號電話聯絡，騙稱：「買主在趕了，我15日要給人家
    」等情，隨後即於92年10月12日8時10分許，以其000000000
    0號電話與丙○○00000000000號電話聯絡（丙○○當時人在
    高雄市）。丙○○於次日即92年10月13日，就回台北縣辦公
    室，並於92年10月15日約8時許回到高雄市，為順利當場查
    獲吳豐裕等人及大麻植株，丙○○與丁○○於同日17時至22
    時許，密集電話聯絡。丁○○於次日即92年10月16日凌晨0
    時許，先佯與吳豐裕約定當日上午交貨後，並與丙○○共乘
    郭景星所駕駛小客車，以利丙○○經由丁○○掌握吳豐裕行
    蹤，丁○○並於當日凌晨3時許，再與吳豐裕電話聯絡，確
    定吳豐裕負責安排載送大麻植株至屏東九如會合交貨。嗣於
    當日上午6時許，黃福財（黃銘松則搭乘黃福財所駕駛車輛
    同行）、陳銘儒依渠等與吳豐裕約定分別駕駛7R-9070號自
    用小客車及2M-2918號自用小貨車，並載運10箱大麻苗栽及7
    、8箱大麻苗栽（計約5、6百株），先至台南縣關廟鄉關廟
    國中與吳豐裕會合，而陳銘儒另至吳豐裕家中載運吳豐裕所
    栽植4箱大麻苗栽（約4、5百株），旋吳豐裕、黃福財、黃
    銘松、陳銘儒等4人即分乘上開2輛車，前往屏東縣九如交流
    道下，等待丙○○及丁○○事先設計之假買主「許董」。至
    當日上午7時30分許，吳豐裕等4人依約抵達屏東縣九如交流
    道下，即在屏東縣九如鄉九如高幹57之1號電線桿旁空地，
    遭丙○○所率在場埋伏海巡署直屬船隊、高雄航警局與海巡
    機動隊等人員當場查獲，並扣得上開大麻株苗1101株。嗣海
    巡總局直屬船隊隊員甲○○因不知上情，於93年1月28日按
    正常程序簽呈公文，報請核發查獲本件大麻之檢舉獎金七十
    萬零七百元及緝獲獎金二十三萬一千二百十元（共計一百萬
    零一千九百十元），惟其後因臺灣臺南地方法院檢察署檢察
    官循線偵辦此案，經行政院海巡署海岸巡防總局函轉內政部
    審核時，發現本案尚有疑義，而未通過核發前開檢舉獎金，
    致此詐取獎金部分未能得逞。
七、案經臺灣臺南地方法院檢察署檢察官自動檢舉偵查起訴。
    理  由
甲、證據能力部分：（本件所引卷宗目錄詳附件所示簡稱）
    一、被告丁○○於93年2月20日檢察事務官與檢察官訊問時
        之自白，以及93年8月18日、同年月23日檢察官訊問時
        之自白，得為證據：
        (一)按被告之自白非出於強暴、脅迫、利誘、詐欺、疲
            勞訊問、違法羈押或其他不正之方法，且與事實相
            符者，得為證據，刑事訴訟法第156條第1項定有明
            文。
        (二)被告丁○○於94年12月9日原審審理時，雖證稱：
            以前之所以承認與丙○○合謀詐領獎金，是因為檢
            方類似在精神上給我壓力，又以香煙給我誘惑，要
            我配合他們，我筆錄做完，他們說我這樣子講，他
            們不讓我走，意思好像不要讓我走，要再收押，而
            且他們是叫外面支援的司法警察來給我洗腦，一直
            跟我講。剛才所說折磨經過就是93年8月18日那一
            天，那天開1個多小時就開完了，開完庭後，檢察
            事務官及警察繼續留我在那邊洗腦，留到將近晚上
            7 點才走。他們問我要不要抽煙，我覺得那就是折
            磨我；而且檢察官用很嚴厲的口吻，要我不能這樣
            講。我是要與他們配合，我這樣講之後，就有香煙
            可以抽。至93年2月20日檢察事務官訊問筆錄內容
            不實在，是出於司法警察的壓力下編出來的。他們
            4、5人把我關在偵訊室裡面，給我洗腦。所述情節
            ，是我自己編的等語（詳原審卷一第167至168頁、
            第176頁至179頁）。惟查：
            (I)關於93年8月18日檢察官訊問筆錄部份：查上
                開筆錄乃被告丁○○於93年6月3日羈押釋放後
                第一次受檢察官訊問，且被告丁○○於該次訊
                問時矢口否認犯罪，與被告丁○○辯稱該次訊
                問時遭以菸癮引誘或脅迫其為有罪供述，顯有
                不符，則被告丁○○辯稱上開筆錄非出於任意
                性，委不足採。
            (II)關於93年2月20日檢察事務官及檢察官訊問筆
                錄部分：查被告丁○○於93年2月13日至93年6
                月3日止固受羈押，有其精神上之壓力，惟不
                必然已影響其精神上自由；而被告丁○○前曾
                多次因另案遭審訊並遭判刑確定，關於警偵程
                序並非毫無所悉，對其於警偵時自白之不利效
                力當知之甚詳，並觀諸被告於93年2月20日當
                日，於11時45分起至13時20分、14時5分至16
                時55分止受檢察事務官訊問，於17時16分至18
                時25分、20時45分至21時28分止受檢察官訊問
                ，筆錄上載明被告丁○○身體及精神狀況均正
                常，並告知其法律上權利，其間並於適當時間
                給予休息用餐，被告丁○○並有簽名，並無疲
                勞訊問或其他異常情事（詳偵二卷第185至194
                頁、第196頁至第201 頁、第203頁至第206頁
                ），而訊問內容均係丁○○主動告知，筆錄內
                容亦未逸脫被告丙○○原意，且於訊問完畢後
                ，將筆錄內容交付被告丁○○閱讀確認後始行
                簽名，有本院前審勘驗報告附卷可稽，並經被
                告辯護人表示對於勘驗報告無意見並同意作為
                證據（詳上訴卷二第96至97頁、第126頁），
                故被告空言指稱因精神壓力，遭警洗腦等情否
                認上開筆錄之任意性，尚難採信。
        (三)被告丁○○之辯護人另於95年8月24日本院前次審
            理時具狀稱：因高峰祈檢察官恐嚇被告如再翻供，
            即再收押，致被告於93年8月23日該次訊問時乃順
            應檢察官之意繼續編織情節搪塞等語（詳上訴卷一
            第184頁），惟查：被告丁○○於原審審理時，均
            未爭執上開筆錄之任意性（詳原審卷二第96頁、第
            113頁），遲至被告丙○○於本院前次審理時爭執
            共同被告丁○○95年8月24日筆錄之任意性後（詳
            上訴卷一第113頁），被告丁○○始就該日筆錄爭
            執其任意性，則被告丁○○所稱當日訊問時遭高檢
            察官脅迫是否屬實，已非無疑；而當日訊問時，除
            高峰祈檢察官外，尚有王森榮檢察官及侯信逸檢察
            事務官在場；又上開筆錄經勘驗後，其訊問內容亦
            係丁○○主動告知，且檢察官如確有上開脅迫情事
            ，則關於丁○○證述：丙○○有提示意見，如可以
            唆使吳豐裕去種大麻種子等重要涉案證詞，又豈會
            多處漏未記載？此有上開勘驗報告附卷可憑（詳上
            訴卷二第98頁、第126頁），則被告空言否認上開
            筆錄之任意性，實難憑信。
        (四)由上可知，被告丁○○於93年2月20日接受檢察事
            務官與檢察官訊問時，以及於93年8月18日、同年
            月23日接受檢察官訊問時，其所為之供述顯均出於
            任意性，其與事實相符者，有證據能力。
  二、共同被告丁○○之警訊、偵訊筆錄：被告以外之人，於審
      判外所為之陳述，除有特別規定外，不得為證據，刑事訴
      訟法第159條定有明文。被告丁○○為本案之共同被告，
      其於警訊及檢察官偵查之供述，若敘及至其他共同被告犯
      罪情節之相關內容，則屬被告以外之人於審判外之陳述，
      參照大法官釋字第582號解釋要旨，其等證述其他共同被
      告犯罪情節時並未轉換身分為證人，且加以具結，本應無
      證據能力，惟被告丁○○於原審94年12月9日審理以及本
      院96年3月15日審理時，已轉換身分為證人為被告丙○○
      作證，是渠等所為之證述，具有證據能力。
  三、關於被告丁○○於偵查中於93年7月6日至警政署刑事警察
      局所為測謊鑑定報告（詳偵五卷第155至158頁），依法有
      證據能力，詳如下述：
      (一)被告丁○○於原審審理時陳稱：測謊當天是星期日，
          我是交保後才去測謊的，且是臨時通知的，沒經過我
          同意，測謊後還不讓我走，留在那邊將近2個小時，
          我認為對我不公平等語，被告丙○○則以設計的問題
          ，語氣不詳，前後會誤導被詢問人，會產生1個或2個
          或3個涵義的疑問，我認為這個不能作為證據等語（
          詳原審卷二第104頁）。
      (二)然本件測謊鑑定係檢察官經被告丁○○於93年3月3日
          同意施測（詳偵四卷第21頁），而依刑事訴訟法第20
          8條規定，囑託刑事局於93年7月6日實施測謊，當時
          被告丁○○已經交保在外，並無被迫接受測謊疑慮，
          而測謊當時環境良好、儀器運作狀況正常，鑑定過程
          亦載於測謊鑑定資料表（詳偵五卷第155頁反面）。
          凡此亦經原審勘驗測謊過程光碟無誤，有原審勘驗筆
          錄可稽（詳原審卷一第110頁）。被告丁○○於測謊
          時亦簽署測試具結書，同意接受測謊（詳偵五卷第15
          7頁），且被告丁○○於測謊時曾要求上廁所及抽煙
          ，並無異常狀況，可見被告丁○○始終自願接受測謊
          ，由測謊過程中，測謊人員事前向被告丁○○說明測
          謊的原理及儀器，事後也向其解釋測謊結果，是測謊
          人員應具有適當專業能力無疑。被告丁○○陳稱：當
          天電話要求其測謊，未經其同意，測謊後要求其留下
          ，對其不公平等情，為事後說謊及任意屈解，尚不足
          採。至被告丙○○認測謊問題語氣不詳，會誤導受測
          人回答等情，更是其主觀意見，因測謊人員有先對丁○○做「數字測試練習（激勵測試）」，再對正式問
          題練習，其後始正式測試，有激勵測試及正式問題單
          在卷可稽（詳原審卷一第85頁信封內），並有原審勘
          驗測謊光碟勘驗筆錄附卷可佐（詳原審卷一第110頁
          ）。是本件測謊鑑定報告形式上符合測謊基本程式要
          件，應有證據能力。
  四、按被告以外之人於偵查中向檢察官所為之陳述，除顯有不
      可信之情況者外，得為證據。又被告以外之人於審判外之
      陳述，雖不符前4條之規定，而經當事人於審判程序同意
      作為證據，法院審酌該言詞陳述或書面陳述作成時之情況
      ，認為適當者，亦得為證據，刑事訟訴法第159條第2項、
      第159條之5第1項定有明文。被告丙○○、丁○○及其辯
      護人對於共犯羅達榮，證人葉清財、余政峰、李志勝、李
      彥佼、郭景星、溫耀宗、陳志剛、黃瑞星、乙○○、王永
      興、高湧源、鄭順財、丁家慶、蘇漢霖、鄭智寧、黃智裕
      、吳豐裕、黃玉雪、陳銘儒、黃福財、黃銘松等人於審判
      外之陳述，經本院審理時提示被告及其辯護人均表示無意
      見，迄於言詞辯論終結前亦未聲明異議（詳本院__年__月
      __日筆錄第__頁），前述證據復無顯不可信之情況，本院
      審酌該等供述證據作成時之情況，亦認為適於作為證據，
      且於本院準備程序中，被告及其辯護人並未要求詰問證人
      ，故自得為證據。
  五、另本案相關書證，如行政院海岸巡防總局函、海巡署偵防
      查緝隊簽呈、公出紀錄簿、休假情形紀錄表、海巡署直屬
      船隊辦公室圖，內政部警政署入出境管理局函、入出境查
      詢結果單、入出國日期證明書，高雄航站圖，海巡署直屬
      船隊辦公室圖，搜索扣押筆錄暨扣押物品收據、扣押物品
      目錄表，臺灣高雄地方法院高雄分院檢察署通訊監察書暨
      監聽譯文表，行動電話雙向通聯記錄暨用戶相關資料，
      0000000000號簡訊畫面，臺灣臺南看守所函、臺南市郭綜
      合醫院函暨病歷資料、台南區中小企業銀行函暨傳票、台
      灣中小企業銀崗山分行與淡水第一信用合作社暨所附交易
      明細資料等件，或公務員職務上製作之紀錄或證明文書，
      或為從事業務之人業務上所須製作之紀錄或證明文書，並
      無顯不可信之情形，自應認有證據能力。
乙、實體部分：
    一、訊據上訴人即被告丙○○、丁○○均否認有上開犯行，
        分別辯稱：
        (一)被告丙○○辯稱：伊係奉葉清財檢察官指揮偵辦，
            要瓦解吳豐裕這個種植大麻集團，才由丁○○交付
            大麻種子給吳豐裕種植，六甲案中，黃福財沒有供
            出吳豐裕。本件因不能確定所種植者是否大麻，故
            要等大麻長成交易販賣時才去抓，並非圖謀詐領檢
            舉獎金等語。被告之辯護人辯稱：
            (I)查獲無主大麻苗部分是被告丁○○提供線報所
                告知，並非被告自丁○○處取得大麻幼苗後再
                安排放置。而包庇走私部分因高雄高分檢葉清
                財檢察官所發公函並非伊所任職巡防總局直屬
                船隊，該公函亦係交由高雄航警局余政峰執行
                ，被告並未主動要求葉清財檢察官發文，亦非
                該公函執行單位。況被告丁○○入境驗證檢查
                ，非被告權責。又被告丁○○當日入境時，係
                自己通過驗證及檢查，被告並未協助其入境。
            (II)證人丁○○於上訴審審理時證稱，未與丙○○
                計畫找人種植大麻，再匿名檢舉詐領獎金，因
                之前檢方類似在精神上給予壓力，又以香菸引
                誘，要被告配合，否則要再收押，況92年7月
                24日前，尚未接洽吳豐裕是否種植大麻，即先
                行製作檢舉筆錄，倘吳豐裕不同意種植，豈非
                前功盡棄？上述檢舉筆錄與遊說吳豐裕種植大
                麻之時間，顯有顛倒矛盾。再依丁○○秘密證
                人檢舉筆錄，當時丁○○已供述檢舉吳豐裕走
                私大麻種子回台種植，吳豐裕正在尋找人員替
                他前往泰國走私麻種子回台，所有開支均由吳
                豐裕支付，上開檢舉內容顯與丁○○所指謀議
                情節不符。至丁○○與吳豐裕已有購買大麻種
                子種植大麻謀議後，始向被告檢舉，此與其所
                證與被告勾串取得大麻種子後，交由他人栽種
                成株，再由丁○○以秘密證人出面檢舉詐領檢
                舉獎金事實不符，本案應係丁○○出賣吳豐裕
                ，利用伊與不知情之葉檢察官，以遂行其詐領
                獎金目的，此由證人葉清財檢察官於偵查中證
                稱：本案由其指揮偵辦，知悉並同意丁○○欲
                往泰國帶回大麻種子，亦知丁○○回國時間，
                並指示被告及高雄航警局小隊長余政峰密切注
                意，其同意丁○○攜帶大麻種子入境，旨在追
                查幕後金主（幕後種植集團）可得明證，上開
                公函是余政峰到署拿取，足認被告係奉檢察官
                之命查緝本案，並非串通丁○○欺瞞利用葉清
                財檢察官主動要求發函，藉以掩飾丁○○入境
                。
            (III)丁○○於警訊供稱，在92年10月初，曾帶偵查
                員乙○○、黃瑞星至台南縣學甲鎮栽種大麻現
                場察看大麻生長情形，由此可見，其已另向不
                同單位警方檢舉，茍丁○○與被告已有詐領獎
                金之約，為何破壞協議，另行檢舉？足認其所
                謂謀議之說，純屬子虛。又被告既與丁○○有
                所謀議，日後仍需配合查緝大麻，不可能讓丁○○聯繫不到。丁○○另行檢舉，是否能獨得
                獎金，亦無法逆料，由丁○○舉動可知，被告
                自始即無與之謀議詐領獎金情事。
            (Ⅳ)丁○○帶回海巡署後，當眾打開行李取出茶葉
                罐，再打開茶葉罐出示大麻種子，當時航警局
                、海巡署多名員警在場目擊，倘被告與丁○○
                謀議自泰國攜回大麻種子，再找人栽種，理應
                秘密為之，不讓同仁或航警單位員警知悉，以
                免弊情外露，或增加日後困擾，但被告並不避
                諱，坦蕩行事，足證被告並無串同謀議詐領檢
                舉獎金。
        (二)被告丁○○坦承自泰國攜帶大麻種子進口，並將大
            麻種子交給吳豐裕種植，嗣報由被告丙○○查獲吳
            豐裕及大麻植株等情，但否認前揭與被告丙○○預
            謀詐領檢舉獎金犯行，辯稱：91年初，提供200多
            株大麻苗給丙○○部分，是台中的人要下去屏東交
            易大麻，伊才將此消息告訴丙○○，以便他去查獲
            ，大麻不是伊親手交給丙○○的，是伊與賣方約定
            好地方，但當時賣方沒出現，是後來才打電話給伊
            告以放置地點，伊始告知丙○○查取。至吳豐裕與
            黃福財等人種植大麻部分，應該是吳豐裕叫他種的
            ，種子應該是黃福財供給吳豐裕，但吳豐裕提供資
            金給他們經營大麻園，大麻種子非伊提供的。而本
            案部分伊並未與丙○○計畫找人來種植大麻，再匿
            名檢舉，以詐領獎金，是吳豐裕要伊去泰國買大麻
            種子種植，補償黃福財被抓後之損失，伊去泰國買
            大麻種子的錢及旅費均是吳豐裕付的。伊到泰國帶
            大麻種子，曾向丙○○及葉清財檢察官說明，並經
            葉清財檢察官同意以證人保護法（臥底偵查）保護
            ，當時不知道可領到檢舉獎金，待破獲吳豐裕後，
            在丙○○淡水辦公室才知道有檢舉獎金，伊所帶回
            大麻種子交給吳豐裕，但不知道詳細的種植地點。
            伊在檢察官偵訊時所說內容是錯的，原因是伊自己
            搞錯破案獎金的發放過程，以為獎金要分給丙○○
            ，其實他們辦案人員自己可以另外請獎金等語。其
            辯護人辯稱：被告丁○○於92年7月20日即向丙○○檢舉吳豐裕意圖販賣毒品而種植大麻，且丁○○
            於92年8月28日於高檢署製作筆錄，陳述吳豐裕要
            丁○○帶大量大麻種子走私回台，葉清財檢察官知
            道後，並同意丁○○適用證人保護法之證人，故被
            告丁○○雖有自泰國購買大麻種子之違禁品入關之
            事實，然其並無犯罪故意。又被告丁○○事後再將
            大麻種子於92年10月2日前後某日交付吳豐裕，亦
            是完成吳豐裕所交代之事，被告丁○○並無與吳豐
            裕共同意圖栽種之用，而運輸或販賣大麻種子及意
            圖供製造毒品之用而栽種大麻犯意聯絡及行為分擔
            。因被告丁○○事前以祕密證人身分，向丙○○檢
            舉，並經葉清財檢察官同意，應適用證人保護法予
            以保護等語。
    二、本件爭點在於：
        (一)被告丙○○、丁○○2人有無事先謀議，計畫找不
            知情之人種植大麻，再報由丙○○予以查獲，用以
            詐取政府所發查扣大麻植株高額檢舉獎金？抑或被
            告2人純係為瓦解吳豐裕幕後種植大麻集團？甚或
            是丁○○出賣吳豐裕，利用不知情的丙○○及高雄
            高分檢葉檢察官，用以詐領檢舉獎金？
        (二)高雄高分檢葉清財檢察官同意丁○○擔任秘密證人
            及自泰國攜帶大麻種子入境，並發公函予高雄關稅
            局、關稅局高雄機場分局及高雄航警局，協助使被
            告丁○○順利自泰國運送大麻種子入境一事，是知
            情涉入包庇被告2人自泰國攜帶大麻種子入境，以
            共同詐取查扣大麻植株檢舉獎金？抑或完全不知情
            ，而遭被告2人所利用？
        (三)是全案關鍵：在於被告2人有無事先謀議計畫，利
            用職務上機會，詐領大麻檢舉獎金？若有，其後所
            有過程無非依計而行，若無，則係一般司法警察偵
            辦瓦解大麻集團過程。而整個過程究係辦案抑或詐
            術，在於被告2人如何及為何查獲吳豐裕？是要查
            扣吳豐裕及其所種大麻植株而已？或是要查獲吳豐
            裕背後的幕後金主（買主）？換言之，被告2人究
            係因已掌控吳豐裕購買大麻植株買主而查扣之，或
            僅因為大麻已長成植株，乃依計佯稱已有「買主」
            而誘出吳豐裕，以便查扣該批大麻植株？此部分關
            鍵又在於被告2人何時決定要誘出逮捕吳豐裕？又
            所謂買主「許董」究係何人？是吳豐裕自己所接洽
            的？抑係被告丁○○所編造的？查
            (I)關於爭點(一)被告2人謀議計劃部分：對被告2人
                最不利直接證據，應是丁○○於93年2月20日
                ，在臺灣臺南地方法院檢察署，於檢察事務官
                訊問及檢察官偵查時，分別以被告身分自白及
                以證人身分具結證稱：彼等2人如何謀議計劃
                詐取大麻栽種檢舉獎金等情（詳偵二卷第185
                頁至第194頁、第195頁至第201頁）。惟被告
                丁○○於一審結證時已改稱：沒與丙○○計畫
                找人來種大麻，再匿名檢舉，以詐領獎金等語
                （詳原審卷一第167、179頁）。究竟被告丁○○前後迥異之供述，何者屬實？自屬本件關鍵
                所在。而被告丁○○以證人身分所為證言真實
                性，端在其證言內容是否實在？
            (II)關於爭點(二)檢察官葉清財核發公文部份：檢察
                官葉清財是否知道被告2人有所謀議，而涉入
                包庇本案，最重要的證據，就是證人葉清財於
                偵查中具結所為證言真實性。
    三、查被告丁○○係於93年2月12日7時50分許經警拘提到案
        ，翌日即93年2月13日遭羈押，迄至93年6月3日准予具
        保停止羈押，有臺灣臺南地方法院檢察署檢察官拘票、
        執行拘提報告、臺灣高等法院被告全國前案紀錄表在卷
        可憑（詳偵二卷第1、2頁；原審卷一第20頁）。是被告
        丁○○於93年2月20日以證人身分作證，對其自己不利
        供述及對丙○○不利證言，確係丁○○遭羈押7日後所
        為供述及證言。惟對丁○○羈押既係合法強制處分，自
        不能謂其遭羈押所為不利己供述及不利他人證言，即非
        基於任意性，甚或必屬不實，仍應查其供述時外部狀況
        及所述內容真實性，以為判斷。經查：
        (一)被告丁○○於93年2月12日11時35分警訊及同日22
            時11分檢察官訊問時，關於其於92年出境泰國3次
            ，均未提及其目的為購買大麻種子，更未提及係由
            吳豐裕出資購買等情（詳偵二卷第3至12頁、第164
            至170頁），相較於丁○○於93年2月20日所為詳細
            供述及證言，丁○○於拘提後羈押前所為陳述，顯
            係避重就輕，反較不可信。再被告丁○○於93年2
            月20日供稱：其與羅達榮事先已計畫去泰國買大麻
            種子，2次去泰國均是吳豐裕提供機票、食宿費及
            買大麻種子的錢，共約十一萬八千元，其中1筆一
            萬二千或一萬五千元，是吳豐裕於92年9月下旬找
            人匯至台南市中小企業銀行明興分行我的帳戶內，
            其餘十餘萬均是92年8、9月間出國前，分3次拿現
            金給我等語（詳偵二卷第187、189頁）。關於吳豐
            裕曾於92年9月26日匯款一萬五千元入丁○○台南
            市中小企業銀行明興分行帳戶事實，有該帳戶存摺
            交易明細表、存款憑條影本在卷可稽（詳偵二卷第
            209頁；偵三卷第224頁），並經吳豐裕、其妻子即
            實際匯款人黃玉雪分別於警訊及偵訊時證述屬實（
            詳偵五卷第20至21、24、27頁）。而被告丁○○與
            羅達榮2人亦確於次日即27日自高雄搭CI647號班機
            出境，自泰國購買大麻種子後，於92年9月30日自
            高雄回國等情，有其2人入出境查詢結果2紙在卷可
            證（詳偵二卷第156至157頁），復經證人羅達榮證
            述屬實（詳偵六卷第4頁）。足證被告丁○○於93
            年2月20日所供此部分案情，核與事實相符，應屬
            可信。
        (二)被告丁○○於93年6月3日檢察官訊問時，坦承除第
            1次庭訊時為脫罪所言不實外，餘所言均實在等語
            （詳偵五卷第134頁），檢察官乃聲請法院停止羈
            押准許在案，有原審停止羈押之刑事裁定在卷可稽
            （詳偵五卷第139頁），此時被告丁○○已停止羈
            押回復自由（惟斯時丙○○仍在押，直至93年10月
            9日始撤銷羈押釋放）。檢察官乃於93年6月18日函
            請刑事警察局對被告丁○○實施測謊，丁○○於93
            年7月4日至刑事局時接受測謊，測試主題即為：「
            是否與丙○○共同謀議主動找人栽種大麻？」，經
            以刺激測試法、BiZone 區域比對法鑑驗，就「受
            測人丁○○於測前會談稱有關吳豐裕在屏東九如交
            流道下被查獲大麻案，係伊在92年去泰國以前，就
            已經與丙○○商量共同決定好，要主動找人栽種大
            麻」，經測試結果並無不實反應，有上開測謊鑑驗
            結果通知書、測謊鑑驗說明書、儀器測試具結書、
            測謊圖譜分析量表、測謊圖譜及測謊鑑驗問題單在
            卷可憑，且該次測謊過程完整，測謊人員與丁○○
            談論案件細節，丁○○逐一回答，2人語氣平和，
            測謊人員並對丁○○解釋測謊結果，丁○○陳述均
            說實在話等情，有原審勘驗測謊過程勘驗筆錄在卷
            可稽（詳偵五卷第155至158頁、卷末證物袋；原審
            卷一第85頁公文封、第110頁）。由此可見，被告
            丁○○對上開問題測謊結果，確係出於其由衷之言
            。可證被告丁○○其前關於其自己與丙○○事先即
            計畫主動找人栽種大麻犯意聯絡，確是被告丁○○
            按其本意所供述無疑。
        (三)被告丁○○於測謊後，於93年7月7日經檢察官傳訊
            時，對於「丙○○有無事先與你計畫何時動手查緝
            吳豐裕？」重要問題，仍供稱：「他說種下去15天
            ，後來不知道種植地點，所以叫我約吳豐裕他們出
            來，而在行動前晚，丙○○還拿支手機給我，叫我
            拿那支手機，與吳豐裕連絡，儘量要講到交易金額
            ，且不可以拿那支手機跟別人連絡」等語（詳偵五
            卷第147頁）。顯見被告丁○○於交保後，對案情
            仍是有問必答，從形式上，看不出其羈押前後供述
            有何差異，應是其內心所確認記憶內容陳述無誤。
            另被告丁○○於93年8月18日，經檢察官再傳訊時
            （即其交保後第2次訊問，此時丙○○已釋放在外
            ），雖於「丙○○有無叫你要找人走私大麻進來種
            ，然後讓他抓？」，改稱：沒有等語（詳偵五卷第
            167頁）。然此經檢察官於93年8月23日再傳被告丁○○訊問時，丁○○坦承交保後丙○○找過他要他
            翻供，因為害怕所以翻供等語，並供出丙○○在3
            、4月間，就教導我如何去找替死鬼來種大麻，並
            報他查獲，以賺取每株700元查獲獎金等語（詳偵
            四卷第306至309頁）。是被告丁○○所供：丙○○
            要其翻供等情，應屬可信，自以93年7月7日之偵訊
            筆錄較為可採。況被告丁○○於偵查中之供述，除
            羈押前及93年8月18日之訊問外，縱丙○○已釋放
            在外，被告丁○○均一致供稱及證稱，丙○○事先
            有要其找人種大麻，再報其查獲，以賺取高額大麻
            檢舉獎金。故被告丁○○於93年2月20日，對檢察
            事務官及檢察官證述有關對丙○○不利證言，其中
            關於吳豐裕出資要其至泰國買大麻種子一事，經檢
            察官於偵查中查證屬實，前已述及，可見被告丁○○所述此部分內容與事實相符。
        (四)被告丁○○於93年2月20日檢察官訊問時已供稱：
            後來丙○○就打電話，叫我把吳豐裕他們約出來，
            說有人要買貨，叫他們把大麻樹帶出來，第一個攔
            截本來要在田寮收費站，但沒攔截到，當時我與丙○○坐在同部車，他又叫我打第2通電話，這個電
            話是丙○○拿給我用的，號碼我不知道等語（詳偵
            二卷第204至205頁），提及丙○○曾拿電話給丁○○使用。於93年7月7日檢察官訊問關於有無與丙○○事先計畫何時動手查緝吳豐裕時，供稱：丙○○
            他說種植下去15天，後來不知種植地點，所以叫我
            約吳豐裕他們出來，而在行動的前1天晚上，丙○○還拿1支手機給我，叫我拿那支手機，與吳豐裕
            聯絡，儘量要講到交易的金額，且不可以拿那支手
            機跟別人聯絡等語（詳偵五卷第167頁）。檢察官
            於次日即8日訊問丙○○，丙○○亦證稱：在查獲
            吳豐裕前晚，我拿1支手機給丁○○使用等語（詳
            偵八卷第225頁），足認丁○○上開手機來源供述
            屬實。再由證人吳豐裕於93年2月12日即證稱：16
            日清晨3時許，丁○○以另1支電話打我000000000
            0號電話給我，叫我把栽種好發芽的大麻培養皿載
            到被查獲地給他，他叫我在該處等他等語（詳偵一
            卷第48頁），顯見丁○○於查獲當日（即16日）上
            午，以該支電話與吳豐裕聯絡，而非以平常電話聯
            絡。事實上，丙○○早已監聽吳豐裕所有電話，丁○○也與吳豐裕一直保持密切電話聯絡，甚至丁○○於當日前1日（即15日）17時至22時許止，與丙○○有密集的雙向電話聯絡，有被告丙○○000000
            0000號電話通聯紀錄在卷可稽（詳偵三卷第171至1
            72頁）。而查獲當日即16日上午丁○○與丙○○兩
            人在一起，則既然丁○○、吳豐裕均在丙○○掌控
            下，丙○○於15日晚上突然要丁○○以從未使用的
            電話談論大麻苗交易，應是唯恐電話遭他人監聽而
            洩漏大麻苗交易時間及地點，顯見丙○○於92年10
            月16日上午，查獲吳豐裕及1101株的大麻苗，早已
            事先設計。
        (五)證人海巡署直屬船隊隊員鄭順財負責本件對吳豐裕
            及丁○○電話現譯監聽工作，於93年7月9日偵查時
            證稱：在破獲當天凌晨時監聽到買主要跟吳豐裕交
            易大麻訊息，我立刻打手機向丙○○報告，丙○○
            當時在南部；0000000000號10月16日之買主譯文是
            我製作的，我就是聽到這通電話，才向丙○○報告
            有買主要跟吳豐裕交易大麻，上面註記時間是清晨
            0時55分到59分等語（詳偵八卷第247至248頁），
            並有0000000000號對0000000000號之監聽譯文在卷
            可稽（附於偵八卷第252頁）。而丙○○於原審審
            理時亦供稱：92年10月16日吳豐裕案之買主，1個
            是丁○○跟我講中北部下來的許董，另1個是我們
            在監聽中，聽到丁○○與吳豐裕之間，談到他們要
            交易時間和地點等語（詳原審卷二第122頁），故
            丙○○係於查獲當天即16日凌晨，始得知吳豐裕交
            易大麻苗確實時間及地點。但丁○○於92年10月12
            日8時6分許，就以其0000000000號與吳豐裕000000
            0000號，談論買主的要求如下：「丁○○：這樣，
            你那邊總共有幾枝？（指大麻植株）；吳豐裕：差
            不多不到500；丁○○：喔，另外的；吳豐裕：剩
            下400；丁○○：這樣不就不到1000株？吳豐裕：
            不多啦，成數（指台語發音成樹）的有多差，才會
            感到奇怪，有啦多少，有1、2枝在生；丁○○：甘
            有辦法湊1000？吳豐裕：不知道；丁○○：這樣人
            家在趕了；吳豐裕：在趕？；丁○○：我15（指15
            日）要給人家（指買方），這樣也不多啊，差到一
            半；吳豐裕：這樣，要不然看還有東西嗎？」等語
            ，有上開監聽譯文在卷可稽（詳查二卷第16頁）。
            顯見被告丁○○與吳豐裕談及大麻苗買賣時，是由
            被告丁○○代表「買方」提出交易數目（1000株）
            及時間（15日），對照本通話時間是12日，而吳豐
            裕帶大麻苗被查獲時間是15日晚上至16日清晨，可
            以確認被告丁○○所言：「我15要給人家」等語，
            應係指92年10月15日要買賣交易大麻苗之意思。故
            丁○○早於92年10月12日8時6分許，就以00000000
            00號手機要求吳豐裕於當月15日交易，並於同日8
            時10分許，以同一手機號碼撥打給丙○○之000000
            0000號，丙○○隨後也打電話給丁○○，當時丙○○人在高雄地區，有丙○○上開0000000000號電話
            通聯紀錄及基地台位置附卷可稽（詳偵三卷第169
            頁），雖無該電話通聯之內容，不能確認丙○○是
            否知悉丁○○上開與吳豐裕交易大麻苗消息，惟丙○○於92年10月14日至17日即因高雄專案而辦理公
            出，有海巡署公出紀錄簿附卷可稽（詳偵八卷第35
            頁），丙○○復自承確於92年10月15日上午由台北
            南下高雄市（詳原審卷二第122頁），有丙○○上
            開電話通聯紀錄及基地台位置（詳偵三卷第170頁)
            ，均可確認丙○○於92年10月15日南下高雄，應非
            巧合。而丙○○及丁○○於15日17時至22時許有非
            常密集電話聯絡，有上開丙○○通聯記錄附卷可稽
            （詳偵八卷第170至172頁），參酌丁○○於偵查中
            證稱：丙○○說種植下去15天動手查緝吳豐裕等語
            （詳偵八卷第220頁）。由此可見，丙○○事先早
            已與丁○○計畫於92年10月15日查緝吳豐裕無疑，
            所謂大麻買主「許董」，只是被告丁○○所編造，
            並無其人應可認定。
        (六)被告丙○○於原審亦供稱：92年10月16日查獲吳豐
            裕時，彼等未監聽到許董電話，當時沒有許董的姓
            名、電話、地址等資料，也不能確定當日可否抓到
            許董等語（詳原審卷二第122頁、第125頁），可見
            被告丙○○查獲吳豐裕時，根本沒有所稱買主「許
            董」任何資料。又被告2人所謂本件大麻苗買主「
            許董」，被告丙○○雖於一審審理時供稱：係丁○○說的等語，被告丁○○亦於一審審理時供稱：是
            吳豐裕跟他說的等語（詳原審卷二第122頁、第125
            頁）。惟據被告丁○○與吳豐裕的上揭電話監聽內
            容，可知自始至終均由被告丁○○代表「買主」與
            吳豐裕聯絡，吳豐裕對買主並不清楚，並由丁○○
            告知吳豐裕關於買主之詳細要求，並於查獲當日（
            即16日）與丙○○同車查獲吳豐裕；參以被告丙○○上述供稱：當時全面監聽吳豐裕的電話，從未得
            知買主「許董」資料等語，足認所謂買主「許董」
            乃被告丁○○所杜撰編造出來的，並非真有其人。
            被告丙○○竟要被告丁○○約吳豐裕帶大麻苗出來
            交易，可確認彼等唯一目標，僅有吳豐裕及其種植
            大麻植株，而吳豐裕已在被告丙○○之掌控中，本
            可隨時逮捕歸案，丙○○之所以一定要等到92年10
            月15日晚上及16日凌晨逮捕吳豐裕，應只為查扣該
            1101株有主大麻苗而已。是以查扣有主大麻苗，可
            獲得政府發放高額檢舉獎金，自是被告2人目的，
            故丁○○於93年2月20日以證人身分所為檢察事務
            官及檢察官證述筆錄內容，均與外在事實相符，有
            極高證明力。事實上，丁○○先後於93年3月15日
            檢察事務官訊問以及93年5月25日檢察事務官及檢
            察官訊問時已明白供稱：因為持有大麻種子，沒有
            獎金，所以我交付種子給吳豐裕時，丙○○不抓。
            92年10月16日查獲當天，我「騙」吳豐裕說台北有
            買主要買貨，約在屏東等語（詳偵五卷第10頁；第
            90頁、第91頁）。證人吳豐裕於一審審理時亦證稱
            ：丁○○他有講種好後，拿到屏東九如給他；他叫
            我到的時候，再打電話給他；當日他和我聯絡，要
            我馬上載運過去等語（詳原審卷二第37頁、第38頁
            ）。則丁○○於偵查中所為之證述：事前與丙○○
            就計畫由丁○○走私大麻種子後，再找人栽種大麻
            成苗，騙有買主要買，引誘吳豐裕出來，由丙○○
            查獲，向政府詐領檢舉獎金等情，自屬可信。被告
            兼證人丁○○於93年2月20日對檢察事務官及檢察
            官所為之自白及證述，與事實多所符合，應可採信
            。是被告2人關於利用職務上機會詐取大麻植株檢
            舉獎金謀議計劃犯意聯絡事實，甚為明確。
    四、關於200株無主大麻苗部分：被告丁○○於檢察事務官
        訊問時，明確供稱：91年年初我和丙○○第1次合作檢
        舉種植大麻，我在高雄縣美濃鎮中壇村提供200多株大
        麻幼苗給丙○○，由他放置在高雄附近的海邊，再做破
        獲無主的大麻案，該次破獲沒有分得檢舉獎金等語（詳
        偵二卷第186頁），被告丙○○於偵查時亦坦承：92年1
        、2月間丁○○提供伊無主大麻情資等語（詳偵五卷第
        12 9頁）。被告丙○○乃於92年2月10日查扣該批無主
        大麻植株，並有巡防總局直屬船隊92年2月12日洋局直
        偵字第092T000 462號函、92年2月19日洋局直偵字第
        092T000565號函及大麻植株照片8幀附卷可證（詳偵一
        卷第68至73頁），此部份事實應可認定。
    五、關於吳豐裕等人第一次栽種大麻植株部分：
        (一)被告丙○○、丁○○二人對於吳豐裕、黃福財、賴
            進家、陳銘儒、黃銘松等人在台南縣六甲鄉種植大
            麻，遭台南縣麻豆分局員警查獲大麻植株等情，並
            不爭執，有臺灣高雄地方法院檢察署檢察官92年度
            偵字第24181號、第24732號、第21050號起訴書在
            卷可稽（詳查一卷第68 至74頁），並經被告丁○○於檢察事務官訊問時供述明確（詳偵二卷第189
            頁；偵六卷第60頁；偵五卷第9至10 頁）。證人海
            巡署直屬船隊小隊長高湧源、偵查員溫耀宗於偵查
            中證稱：當時因丙○○的線報，曾至現場跟監，因
            丙○○說不要動，才未逮捕，後來被麻豆分局破獲
            等語（詳偵七卷第90頁、第91頁、第101頁；偵七
            卷第117頁、第118頁），證人黃福財於警訊時亦供
            稱：受僱吳豐裕種植大麻，其後為麻豆分局查獲等
            語（詳海巡署警卷第14頁正反面），是此部分事實
            可以認定。
        (二)被告丁○○雖辯稱不認識黃福財，並未提供大麻種
            子給黃福財等語（詳偵二卷第11頁），然嗣後又供
            稱：吳豐裕種植剩下的大麻種子，我及黃福財有親
            手種植，並否認有參與種植大麻等語（詳偵五卷第
            10頁），且關於該次吳豐裕種植之大麻種子來源，
            或稱由其提供（詳偵二卷第214頁），或稱是吳豐
            裕在台中縣谷關買的（詳偵四卷第21頁），其前後
            供述顯有出入；反觀證人吳豐裕、黃福財兩人均證
            稱：大麻種子係丁○○給的，且由其教導種植等語
            （詳偵一卷第49頁、偵五卷第99頁、偵一卷第16
            頁、第17頁），且據通訊監察結果顯示：吳豐裕與
            「阿文」、黃福財討論種植情形，有海岸巡防署海
            洋巡防局偵防查緝隊通訊監察報告書附卷可稽（詳
            查二卷第37頁），是以證人吳豐裕、黃福財兩人之
            證述較為可採。另被告丁○○聲請傳喚證人鄭智寧
            雖於本院前審審理時具結先證稱：我事後知道吳豐
            裕牽涉種植大麻案（詳上訴卷二第47頁），又稱：
            3、4年前，大約是91年尾、92年初，我聽吳豐裕講
            過他有在種大麻，但我沒有看過。因為當時丁○○
            沒有交通工具，所以他會請我帶他過去，在聊天時
            會提到，那時我曾向吳豐裕買過大麻，地點是他們
            之前的情趣用品店內，並看過大麻種子等語（詳上
            訴卷二第48至49頁），則證人鄭智寧先證稱事後知
            悉吳豐裕有種植大麻，後又證稱早於91年即已知悉
            ，其前後供述顯然不一，殊不足採。況證人鄭智寧
            係被告丁○○之好友，且被告丁○○遲至上訴審始
            聲請傳喚之，證人鄭智寧是否出於為被告丁○○脫
            罪之意圖而為上開證述，已非無疑，是以證人鄭智
            寧所為之證述，不足為被告丁○○有利之認定。
        (三)被告丙○○雖辯稱：丁○○曾提供同一線報予黃瑞
            星、乙○○警員，否認與丁○○合謀等語，查證人
            黃瑞星、乙○○固證稱：92年6月間，丁○○曾提
            供吳豐裕栽種大麻線報給黃瑞星、乙○○，兩人因
            而認識並合作偵辦此案，但本案後來被麻豆分局搜
            山偵破等語（詳偵二卷第68頁、偵二卷第38頁、第
            43頁）。惟丁○○提供線報予黃瑞星、乙○○警員
            之時間係92年6月間，地點在臺南縣學甲鎮與本案
            由丁○○、羅達榮2人於92年9月27日前往泰國購買
            大麻種子，再於同年10月2日轉交吳豐裕種植無涉
            。況據證人即麻豆分局湖山派出所警員黃智裕證稱
            ：丙○○說「我常在辦這類大麻案件，且我已經掌
            握了2個地點，尚在鎖定1個地點，所以遲未行動，
            卻被你們早一步發現偵破，如果這個案子由我們偵
            破，可以領到更高的獎金」等語（詳偵二卷第86頁
            ），反而可證被告丙○○對於破獲此案能獲取多少
            獎金已甚清楚，至黃瑞星於本院前次審理時雖具結
            證稱：本件案發前1日即92年10月15日，丁○○到
            城隍廟找我查緝吳豐裕案，我說很晚了大家都下班
            了等語（詳偵二卷第158頁），惟據被告丁○○於
            偵查中供述：秘密證人檢舉獎金我可以分得7成，
            丙○○分3成。我先聯絡丙○○，但他勤務繁忙找
            不到人，而且我想一人獨得檢舉獎金，所以就向黃
            瑞星及乙○○檢舉有人種植大麻。後來吳豐裕要交
            易的前一天16 、17時，丙○○打電話至0936的手
            機告訴我，吳豐裕車上的追蹤器出現在高雄縣茄萣
            鄉及台南之間移動，可能馬上會有交易，我問給黃
            瑞星是否要行動，他回答說臨時調不到人等語（詳
            偵二卷第186、190至191頁），由上可知，被告丁○○基於獨得檢舉獎金之意圖始另向黃瑞星等人檢
            舉，惟因黃瑞星表示調不到人而無法遂行，尚不足
            以證明被告丙○○並無與被告丁○○合謀，是以證
            人黃瑞星上開證詞，亦難據為對被告丙○○有利之
            認定。
    六、關於葉清財檢察官是否知情涉入包庇本案部分：
        (一)按犯罪事實，應依證據認定之，無證據不得認定犯
            罪事實，又被告未經審判證明有罪確定前，推定其
            為無罪，刑事訴訟法第154條定有明文。葉清財檢
            察官雖非本案被告，但是起訴事實認與被告2人係
            共同正犯，則該部分犯罪事實，亦應適用上開無罪
            推定原則，並無疑義。次按認定犯罪事實所憑證據
            ，雖不以直接證據為限，間接證據亦包括在內，然
            無論直接或間接證據，其為訴訟上證明，須於一般
            人均不致有所懷疑，而得確信其為真實程度者，始
            得據為有罪認定，倘其證明尚未達到此程度，而有
            合理懷疑存在時，事實審法院復已就其心證上理由
            予以闡述，敘明如何無從為有罪確信，因而為無罪
            判決，尚不得任意指為違法（最高法院76年度台上
            字第4986號判例參照）。又間接事實本身，雖非證
            據，然因其具有判斷直接事實存在作用，故亦有證
            據機能，但其如何由間接事實推論直接事實之存在
            ，則仍應為必要說明，始足以為斷定其所為推論是
            否合理，而可認為適法（最高法院75年台上1822號
            判例參照）。已達確信真實程度反面，即尚有合理
            懷疑存在，此項懷疑，指犯罪事實以外其他可能性
            而言，且該懷疑（其他可能性）必須是合理的，因
            若不合理，就已達確信真實的程度。所以，關鍵在
            於犯罪事實可疑程度，是否已經確實無誤，其他可
            能性懷疑，在現有事證下是否仍可合理的存在。
        (二)經查，本件吳豐裕在九如大麻案係丙○○主動找高
            雄高分檢葉清財檢察官指揮偵辦，當時葉清財檢察
            官不但同意丁○○以證人保護法為秘密證人，由檢
            察事務官先製作秘密證人檢舉筆錄後，交由葉清財
            檢察官覆訊，簽分高雄高分檢92年查字第12號案件
            偵辦，同意丁○○自泰國進口大麻種子，並以高雄
            高分檢名義發公函給高雄關稅局及高雄航警局等相
            關人員，請予協助丁○○入境通關事宜，丁○○因
            而得以攜帶大麻種子入境高雄海關等情，業據被告
            丙○○於偵查中供述在卷，證人丁○○於原審具結
            證述在卷可稽（詳偵七卷第123至124頁；原審卷一
            第169頁），並有高雄高分檢檢察官葉清財、檢察
            事務官張佑年，高雄航警局小隊長余政峰、偵查員
            李志勝、李彥佼，以及海巡總局直屬船隊小隊長郭
            景星、偵查員溫耀宗等人於偵查中證述附卷可憑（
            詳偵八卷第8至9頁；偵八卷第236頁；偵七卷第31
            、38、47、132、135頁；偵七卷第4、12至13、27
            頁；偵七卷第52、59頁；偵七卷第76至78頁、第83
            頁反面至84頁；偵七卷第106至107頁、第115頁反
            面至116頁反面），有高雄高分檢查字12號卷宗（
            內有92年1月21日分案偵辦簽呈、丁○○訊問筆錄
            及秘密檢舉筆錄）在卷可憑，以及高雄高分檢92年
            9 月3日高分檢聰玄字第2708、2709、2710號函附
            卷可稽（詳查二卷第2至4頁），可資確認。
        (三)丙○○雖堅稱本件係請葉清財檢察官指揮偵辦等語
            ，但證人丁○○已證稱「92年5、6月間」，丙○○
            與他計畫獲取大麻栽種獎金，當時只有他與丙○○
            知道等語（詳偵二卷第186至187頁），可知被告2
            人唆使吳豐裕第1次種植大麻，遭麻豆分局查獲等
            情，與葉清財檢察官無涉，而綜觀全卷丁○○之陳
            述，亦均未提及葉清財檢察官知悉被告2人謀議計
            畫詐領大麻檢舉獎金事情，是以葉清財檢察官雖因
            丙○○報告請求，而同意丁○○攜帶大麻種子入境
            ，並因偵辦需要而發公函予高雄關稅局、關稅局高
            雄機場分局及高雄航警局，請求協助丁○○入境事
            宜，惟此均係葉清財檢察官同意丁○○為秘密證人
            後之作為，其指揮偵辦過程鬆散，竟都只由丙○○
            掌控，尚不能確信葉清財檢察官知悉被告二人謀議
            計畫之事。
        (四)又本件根本沒有要購買大麻植株的「買主」或幕後
            「金主」，完全只是丁○○依計畫向吳豐裕騙稱有
            買主「許董」要購買大麻植株而已，已如前述；又
            丁○○持用之0000000000號電話，於92年10月6日
            至92年11月1日止經高雄高分檢葉清財檢察官核准
            監聽，有通訊監察書乙紙在卷可稽（詳查二卷第41
            頁），惟海巡署巡防總局偵防查緝隊所製作之通訊
            監察報告書（92年10月6日至10月16日止），亦僅
            記載0000000000號（阿文）與0000 000000號（吳
            豐裕）通話，「次數頻繁，言辭閃爍」等語（詳查
            二卷第48頁），均無從得知「阿文」即是丁○○，
            亦未提及丁○○（阿文）於92年10月12日上午8時6
            分許，以上開電話告訴吳豐裕「我15要給人家」等
            語及其涵義（即所謂買主其實是阿文所介紹，詳查
            二卷第16頁）。
        (五)查證人即海巡署監聽隊員鄭順財亦於偵查中證稱：
            我監聽對象主要為吳豐裕及綽號「阿文」之男子，
            我都把譯文放在我身邊，因丙○○多在台北很少下
            來，案子破獲後，才製作公文隨郭景星小隊長，將
            譯文送到高分檢交給葉清財檢察官；破獲當天凌晨
            0時55分至59分監聽到買主要跟吳豐裕交易大麻訊
            息，我立刻打手機向丙○○報告（詳偵八卷第246
            至248頁），證人即海洋巡防總局直屬船隊隊員陳
            志剛亦於偵查中具結證稱：我只知道通訊監察對象
            是阿文（詳偵八卷第263頁），證人即海洋巡防總
            局直屬船隊小隊長郭景星亦證稱：我不知丁○○與
            吳豐裕的通訊監察是現譯還是聽錄音帶，執行的是
            陳志剛、鄭順財（詳偵八卷第263頁）。顯然連丙○○同事鄭順財、陳志剛、郭景星均不知全部詳情
            ，只有丙○○才能隨時掌握丁○○、吳豐裕動向及
            全盤案情，葉清財檢察官僅能靠丙○○報告及事後
            資料得知全案偵辦狀況，依現有事證，尚不能確認
            葉清財檢察官於偵辦時已知「阿文」就是丁○○，
            亦不能證明葉清財檢察官當時已知丁○○乃欺騙吳
            豐裕有買主欲購買大麻苗情事，因此，證人葉清財
            檢察官於偵查中陳稱：我此時尚未發覺案件偵查已
            失控，但覺得怪怪的，我也有逼問丙○○詳細細節
            ，但他都向我含糊其詞，打馬虎眼；當時追查毒品
            案件背後金主，是否有必要同意丁○○帶大麻種子
            入境，現在想來的確怪怪的，但我當時的決心是要
            把它辦出來，找出幕後金主；大麻種子從丁○○身
            上散出，不知去向，事後丙○○來我辦公室，向我
            報告，我還沒放棄追查上手決心，仍要求他繼續追
            查，但從未形諸任何文字及書面；我現在覺得是很
            怪，事後慢慢瞭解有其原因等語（詳偵八卷第11頁
            反面至第12頁）。雖由過程看來，有其不合情理之
            處，惟證人葉清財檢察官僅靠丙○○掌握秘密證人
            丁○○，又未能即時深入掌握吳豐裕監聽譯文內容
            ，對於本案究竟有無追查真正買主或金主，並不清
            楚，是以葉清財檢察官之指揮偵辦過程確有疏失，
            但尚不能排除其所陳內容，尚有合理懷疑可能存在
            。
        (六)葉清財檢察官於丁○○攜帶大麻種子入境時，雖要
            求協助丁○○通關，然同時亦要求高雄航警局須全
            程錄影，有上開高檢署公函為證（詳查二卷第4頁
            ），並據高雄航警局小隊長余政峰於偵查時證稱：
            葉檢行文後，告訴我丁○○曾經出入境時間與口述
            不吻合，所以要我們作監控。9月30日前1、2天接
            到丙○○電話，葉檢交代我們配合丙○○到裡面去
            做監控，因為葉檢說丁○○出入境的時間和他所講
            的不吻合。葉檢對我說辦毒品是1種要控制下的行
            為等語（詳偵七卷第31、48至49頁），顯見葉清財
            檢察官確曾要求密切監控丁○○，以利控制大麻種
            子流向。
        (七)末查，吳豐裕於92年10月29日警訊時供稱：綽號「
            阿文」與「許董」是同一人，但據我側面了解應該
            姓羅等語（詳查一卷第54頁）後，葉清財檢察官於
            92年11月4日起即多次提訊吳豐裕，並交由檢察事
            務官訊問相關案情，得知吳豐裕載大麻苗到南二高
            九如交流道下的檳榔攤給丁○○等情，有偵查卷訊
            問筆錄附卷可稽（詳查一卷第58至64頁）。是證人
            葉清財檢察官於偵查中證稱：92年10月底海巡單位
            查獲人員來找我，吳豐裕開始時說金主是「許董」
            ，但後來才說出「許董」就是「阿文」丁○○。92
            年11月4日後，我開始提訊吳豐裕，並交代檢察事
            務官重新調查此案等語（詳偵八卷第12頁反面），
            亦與事實符合，自不能認定葉清財檢察官與被告2
            人，就謀議計畫詐取查扣大麻檢舉獎金有犯意聯絡
            ，更無行為分擔可言。
        (八)綜上所述，本件依現有事證，既不能證明葉清財檢
            察官知被告丙○○、丁○○2人犯行，即非被告2人
            共同正犯，則葉清財檢察官同意丁○○為秘密證人
            ，並自泰國攜帶大麻種子入境，以及發公函請求高
            雄關稅局、關稅局高雄機場分局與高雄航警局等相
            關單位協助被告丁○○通關入境事宜，應為被告2
            人所利用，自無共犯之行為。
    七、關於被告丁○○與共犯羅達榮2人自泰國運送大麻種子
        入境，並由丙○○與不知情之余政峰等航警局及海巡署
        直屬船隊人員協助其通關部分：
        (一)被告丙○○、丁○○2人對於被告丁○○與共犯羅
            達榮2人自泰國運送大麻種子入境等情均已坦白承
            認，並與被告兼證人丁○○亦證述在卷（詳偵二卷
            第210頁；偵六卷第55頁），復經證人羅達榮證述
            屬實（詳偵六卷第4頁、第14頁），核與證人余政
            峰、李志勝、李彥佼、郭景星、溫耀源、陳志剛證
            述情節相符（詳偵七卷第31頁；偵七卷第3、13 頁
            ；偵七卷第52至53、58至61頁；偵七卷第76至78
            頁、第83頁正反面；偵七卷第106至107頁、第11 5
            頁反面至第116頁反面；偵五卷第122頁），有被告
            丁○○及共犯羅達榮出入國紀錄、入出境查詢結果
            共3紙附卷可稽（附於偵二卷第155至157頁），故
            被告丁○○與共犯羅達榮二人自泰國運送大麻種子
            入境等事實，應可認定。
        (二)被告丙○○、丁○○二人雖辯稱：丁○○乃依一般
            旅客程序通關，否認協助其通關等語，然據證人余
            政峰於原審審理時證稱：高雄機場旅客入關程序，
            先護照查驗再到海關檢查行李等語（詳訴二卷第46
            頁），而被告丁○○於偵查中明確供稱：進入國際
            航廈後，丙○○在檢查證照區等我，我經過檢查證
            照區後就直接到入境行李輸送帶區，丙○○叫1名
            海關過來，海關人員指引我從海關的另1個旁邊的
            出口出去等語（詳偵四卷第20頁），此與證人余政
            峰於偵查中最初時即證述：海關入境檢查有分紅線
            跟綠線，紅線是要接受檢查，綠線是免檢查可直接
            入境的，我記得丁○○是走綠線等語（詳偵七卷第
            39頁），以及被告丁○○於93年2月20日檢察官訊
            問時供稱：丙○○找航警局的人護航並接機，海關
            還特別帶領我走另外1個走道（詳偵二卷第200頁）
            等語均屬相符。而行李輸送帶之位置係於證照查驗
            後、海關檢查前，有被告丁○○指證之入關位置圖
            附卷可證（附於偵四卷第24頁），此與證人李志勝
            於偵查中證稱：我們由管制門進入海關室，在入境
            行李輸送帶前等候之情節相符（詳偵七卷第3頁、
            第13頁），而證人余政峰於原審審理時亦證稱：我
            和丙○○到機場後，進到海關檢查室裡面，我們的
            位置是在驗證之後，海關檢查行李之前，可以看到
            驗證的地方。我記得協助通關是指行李協助通關等
            語（詳原審卷二第47、56頁），綜上，足認被告丙○○確有利用不知情之余政峰上開協助丁○○通關
            之事實，余政峰僅為被告丙○○之工具，亦應成立
            間接正犯。
        (三)被告丙○○另辯稱：上開公文非其主動要求葉清財
            檢察官發文，乃係余政峰要求檢察官核發的等語，
            經查：余政峰於偵查時及原審審理時固陳稱：葉檢
            說丁○○可能帶大麻種子入境，我請他發公文給我
            們所屬單位及海關作為依據，因為擔心不知情的海
            關人員對丁○○的行李做檢查，所以要有這張公文
            。檢查行李是海關職責，證照檢查是航警局員警等
            語（詳偵八卷第132、135頁；訴二卷第53頁），惟
            被告丁○○於偵查中業已供稱：到高雄高分檢製作
            檢舉筆錄前，丙○○跟我說如果要帶大麻種子進來
            ，他可以請檢察官下公文協助我進來，不會被海關
            查獲，並交代我在返國前一天，必須打電話跟他講
            後來我在泰國時，他還打電話告訴我公文已經下來
            了等語（詳偵五卷第89頁、第147頁），而丙○○
            亦於偵查中供稱：因為我有跟余政峰講案情始末，
            余政峰知道丁○○要從泰國帶大麻種子進來，余政
            峰就去跟海關講，海關說要公文才可以同意協助．
            所以余政峰才去找葉檢核發公文給海關據以辦理等
            語（詳偵五卷第129頁）；由上可知，丙○○早於
            丁○○前往高雄高分檢製作筆錄前，即已告知可請
            檢察官配合發文，顯然熟知相關通關程序，而丙○○報請葉清財檢察官偵辦之初，即告知丁○○將夾
            帶大麻種子通關，葉清財檢察官乃請負責通關證照
            檢查之高雄航警局余政峰小隊長負責協辦，丙○○
            顯係利用不知情之高雄航警局余政峰小隊長，依正
            常程序要求葉清財檢察官發公文作為協助通關之憑
            據，余政峰僅為被告丙○○之工具，是以被告丙○○上開辯解，尚不足採為對其有利之認定。
    八、關於吳豐裕種植大麻，遭丙○○查獲，並報請核發查獲
        大麻植株檢舉獎金，尚未核發部份：
        (一)被告丙○○、丁○○二人對於上情已供承在卷，並
            有巡防總局93年3月22日洋局巡字第0930008154號
            函、海巡署93年3月19日署情三字第0930004778號
            函、海巡總局92年3月11日洋偵字第0930003000號
            函、海巡總局直屬船隊93年1月30日洋局直偵字第
            093-T00310號函、函稿及所附刑事案件移送書、查
            獲毒品案件請領獎金事實表、緝獲毒品案件個案表
            、法務部調查局鑑定通知書、查獲大麻植株現場照
            片8幀在卷可證（詳偵五卷第49至65 頁）。
        (二)惟被告丙○○、丁○○2二人否認合謀陷害吳豐裕
            種植，被告丙○○並辯稱：丁○○先向黃瑞星、乙○○檢舉，足證其與丁○○間並無合謀等語，惟查
            ：
            (I)依證人即共犯羅達榮於偵查中陳稱：丁○○分
                一部份大麻種子給我，另一部份交給另外1位
                朋友，我將栽種在盆栽裡，放在南化地區，隔
                日丁○○將全部盆栽載到學甲地區，交給1位
                姓吳的男子繼續栽種。起初丁○○跟我說賣給
                搖頭族每株大麻幼苗約新台幣2000多元，但我
                向朋友打聽後，沒人要收購大麻幼苗，我就逼
                問丁○○，他才告訴我是要用來詐取破案獎金
                ，每株可獲得700元的獎金。案子破獲後3天，
                丁○○拿現金5萬元給我，據他說是丙○○給
                他10萬元，他分一半給我等語（詳偵六卷第5
                頁、第14頁；偵二卷第214頁），此與被告丁○○於偵查中供稱：吳豐裕等人被抓後，我在
                丙○○的海巡隊辦公室前拿到10萬元獎金後（
                實際給我9萬元，因為要扣除欠他的1萬元），
                我坐夜車回到台南住處，當時約凌晨3、4點左
                右，我打電話給羅達榮，他立刻親自開車來跟
                我拿了5萬元現金等語相符（詳偵六卷第56頁
                ），並有被告丙○○於92年10月19 日跨行提
                款9萬元之交易明細表附卷可證（詳更(一)卷第2
                82頁），足證證人羅達榮所言，足資採信。
            (II)關於證人黃瑞星於本院前次審理時具結證稱：
                本件案發前1日即92年10月15日，丁○○到城
                隍廟找我查緝吳豐裕案，我說很晚了大家都下
                班了等語（詳偵二卷第158頁），惟據被告丁○○於偵查中供述：秘密證人檢舉獎金我可以
                分得7成，丙○○分3成。我先聯絡丙○○，但
                他勤務繁忙找不到人，而且我想一人獨得檢舉
                獎金，所以就向黃瑞星及乙○○檢舉有人種植
                大麻。後來吳豐裕要交易的前一天16 、17時
                ，丙○○打電話至0936的手機告訴我，吳豐裕
                車上的追蹤器出現在高雄縣茄萣鄉及台南之間
                移動，可能馬上會有交易，我問給黃瑞星是否
                要行動，他回答說臨時調不到人等語（詳偵二
                卷第186、190至191頁），由上可知，被告丁○○基於獨得檢舉獎金之意圖始另向黃瑞星等
                人檢舉，惟因黃瑞星表示調不到人而無法遂行
                ，尚不足以證明被告丙○○並無與被告丁○○
                合謀，是以證人黃瑞星上開證詞，亦難據為對
                被告丙○○有利之認定。
    (三)被告丙○○另辯稱：上開請領破案獎金程序其並無主導
        權，然上開吳豐裕九如大麻案，既經被告丙○○帶隊查
        緝而得請領查緝獎金，乃被告丙○○所不否認，後續請
        領程序自有承辦人員續行辦理，有證人即海巡署直屬船
        隊甲○○於本院審理時具結證稱：查獲什麼案件符合什
        麼規定去申請，這有規定，當初簽的時候，沒有區分破
        案獎金要發給哪些承辦人，要看實際撥下多少獎金，再
        依照航總局的分配規定（詳更(一)卷第130頁），可知本
        件查緝獎金已於93年1月28日由不知情的隊員丁家慶簽
        呈請轉內政部請領，上開請領流程仍在被告丙○○犯罪
        計畫所得支配範圍內，丁家慶僅為被告丙○○之工具，
        亦成立間接正犯，惟因因內政部認尚有疑義，檢舉獎金
        須俟檢察機關偵結情形再議，則被告二人詐領檢舉獎金
        雖已報請，但是尚未得逞事實，亦可認定。
    九、綜上所述，可知：
        (一)被告丙○○查緝本件吳豐裕種植大麻案過程異常，
            按丁○○既為內應，本已掌控吳豐裕行止，丙○○
            竟於毫無買主「許董」任何情資下，就迫不及待地
            欺騙引誘逮捕吳豐裕，顯然與一般辦案以查獲買主
            情形大不相同。
        (二)又被告丁○○於92年1月21日第1次檢舉吳豐裕時，
            僅檢舉吳豐裕準備自大陸廈門船運Ｋ他命磚來台販
            售圖利，要求以秘密證人身分保護，如破獲並要求
            領取檢舉獎金等情，有上開檢舉筆錄在卷可稽（詳
            查一卷第2至3頁），被告丁○○顯然早已知悉檢舉
            獎金情事，卻未提及吳豐裕要運送大麻種子入境或
            種植大麻，可見被告丁○○雖意在檢舉吳豐裕販賣
            毒品，但卻不知種植大麻之事。嗣被告丁○○提供
            其所購買約200棵「無主」大麻植株，供被告丙○○查獲，僅有績效卻無檢舉獎金，其後被告丁○○
            於92年7月24日第2次檢舉吳豐裕時即稱：檢舉吳豐
            裕意圖販賣毒品而種植大麻，吳豐裕在何處種植，
            還未確定，他於7月16日出國到大陸，預計近日返
            國，在他出國前，萬餘棵大麻種子，已交手下培植
            發芽，返國後即可移至田園種植，大麻長成後預計
            每株可販得2500元，我要依法請領檢舉查緝販賣毒
            品而種植大麻獎金等語（詳查一卷第16至19頁），
            此與丁○○於93年2 月20日證稱：92年5、6月左右
            丙○○叫我到海巡署高雄直屬船隊找他，我去找他
            6、7次，他和我提起如何獲取大麻栽種檢舉獎金，
            且他們又有績效的計畫，也有提到秘密證人檢舉獎
            金我可分得7成，丙○○他可分得3成，並叫我設法
            去找到大麻種子，找到種子後，再由我找人去栽種
            大麻種子，待栽種後成株後，再帶丙○○去栽種現
            場看，看栽種成數是否達到他要求的數量，其後再
            由他來查獲，他曾要求栽種成株數量，至少要超過
            1000株以上，因這樣才算是大案，當時計畫只有我
            和丙○○知道等語（詳偵二卷第186至187頁），非
            但時間相符，且與被告丁○○第1次及第2次檢舉筆
            錄內容大不相同之狀況符合，自屬可信。
        (三)而被告丁○○於92年8月5日第3次檢舉筆錄時，吳
            豐裕、黃福財等人確以被告丁○○提供之大麻種子
            於台南縣六甲鄉等處種植大麻，但於92年8月12日
            為麻豆分局意外查獲，可見被告丙○○、丁○○2
            人確實依事先計畫行事；又被告丁○○於92年8月
            28日第4次檢舉筆錄時，已說明吳豐裕已逃亡大陸
            ，現正在尋找人員，替他前往泰國走私大麻種子回
            台，所有開支均由他支付，大麻種子回台後，預計
            種植於台南縣，他要找我幫忙，他也已經幫我辦好
            證件，本週五15時去泰國曼谷等語（詳查一卷第20
            頁、第22頁反面），丁○○於次日即8月29日第1次
            到泰國僅未取得大麻種子，提前1日（9月3日）回
            國，顯見此次仍是被告丙○○、丁○○2人一貫計
            畫實施，隨後丁○○第2次到泰國取得大麻種子交
            給吳豐裕，再報予丙○○查獲，均與被告2人事先
            計畫符合，尤其丁○○竟欺騙吳豐裕大麻買主，而
            丙○○也在監控及監聽吳豐裕與丁○○情況下，毫
            無大麻買主資料，於大麻成株後，就誘出吳豐裕加
            以逮捕，與被告二人計畫相符，其意顯係只有查扣
            大麻植株及種植吳豐裕，以詐領高額檢舉獎金，並
            有大麻植株1101株扣案可證。被告二人事證已明，
            所辯均不足採，應依法論科。
    十、新、舊法之比較適用：按行為後法律有變更者，適用行
        為時之法律。但行為後之法律有利於行為人者，適用最
        有利於行為人之法律，刑法第2條第1項定有明文。被告
        等之犯罪行為後，94年1月7日修正公布之刑法，自95年
        7 月1日施行，修正後法律比較適用如下：
        (一)刑法第25條及第26條有關未遂犯之規定，於修正後
            除將第26條不能未遂修正為不罰外，僅將修正前第
            26條前段有關一般未遂犯處罰效果之規定，移列為
            修正後刑法第25條第2項後段。本案被告之未遂型
            態既非不能未遂犯，則本件適用修正前刑法第25條
            、第26條之規定，對被告自無不利。
        (二)修正前刑法第28條共犯係規定：「二人以上共同實
            施犯罪之行為者，皆為正犯」，修正後則規定為：
            「二人以上共同實行犯罪之行為者，皆為正犯」，
            揆諸本條之修正理由係為釐清陰謀共同正犯、預備
            共同正犯、共謀共同正犯是否合乎本條規定之正犯
            要件。而被告等2人所為上開犯行，既屬實行犯罪
            行為之正犯，則適用修正前之舊法並無不利於被告
            。
        (三)修正前刑法第37條褫奪公權規定：宣告死刑或無期
            徒刑者，宣告褫奪公權終身。宣告六月以上有期徒
            刑，依犯罪之性質認為有褫奪公權之必要者，宣告
            褫奪公權一年以上十年以下。修正後新法規定：宣
            告死刑或無期徒刑者，宣告褫奪公權終身。宣告一
            年以上有期徒刑，依犯罪之性質認為有褫奪公權之
            必要者，宣告一年以上十年以下褫奪公權。褫奪公
            權，於裁判時併宣告之。褫奪公權之宣告，自裁判
            確定時發生效力。依第2項宣告褫奪公權者，其期
            間自主刑執行完畢或赦免之日起算。但同時宣告緩
            刑者，其期間自裁判確定時起算之。本件被告於修
            前後規定均得宣告褫奪公權，新法並無較有利於被
            告，且褫奪公權為從刑，應附屬於主刑，不得割裂
            適用，自應適用主刑所適用之法律規定。
        (四)刑法第55條牽連犯之規定，業於94年1月7日修正公
            布刪除，並於95年7月1日施行，則被告之犯行，因
            行為後新法業已刪除牽連犯之規定，此刪除雖非犯
            罪構成要件之變更，但顯已影響行為人刑罰之法律
            效果，自屬法律有變更，如無牽連犯之適用，則上
            開所涉各罪均以加法相加累計，結果自遠超過從一
            重處斷或以一罪論之法律效果。是依新法第2條第1
            項規定，比較新舊法結果，自仍應適用較有利於被
            告之行為時法律即舊法論以牽連犯。
    十一、關於被告丙○○、丁○○2人論罪部分：按大麻種子
          為毒品危害防制條例第2條第2項第2款所列之毒品。
          被告丙○○於92年間，係行政院海岸巡防署海洋巡防
          總局支援偵防查緝隊專員，有海巡總局92年5月15日
          洋局人字第0920013762號書函在卷可稽（附於偵八卷
          第29頁），自屬依據法令從事公務之人員，又被告丙○○因職務上機會得知查獲大麻植株，每株有高達
          700元高額檢舉及破案獎金，竟與被告丁○○共同謀
          議，由被告丁○○找來吳豐裕、黃福財、賴進家、黃
          銘松、陳銘儒等人栽種大麻，被告丁○○再俟機通報
          被告丙○○，前往查獲大麻植株，以詐領檢舉獎金與
          破案獎金，其間吳豐裕等人第一次栽種大麻種子部份
          ，遭台南縣麻豆分局意外查獲，嗣後被告丙○○、丁○○及羅達榮3人，均明知大麻種子係管制進口物品
          ，為使人栽種大麻，竟共同走私大麻種子進口，並利
          用不知情之高雄高分檢葉清財檢察官、高雄航警局小
          隊長余政峰等人，核發協助被告丁○○通關公文，便
          利被告丁○○走私大麻種子入境，經吳豐裕等人栽種
          大麻成苗後，被告丁○○乃佯稱有人欲購買大麻苗，
          誘出吳豐裕等人，再由被告丙○○率不知情之海巡署
          直屬船隊查緝人員、高雄航警局員警查扣大麻植株，
          由不知情之海巡署直屬船隊偵查員甲○○報請查獲大
          麻檢舉及破案獎金，因臺灣臺南地方法院檢察署檢察
          官發覺有異而開始偵查，使被告2人詐領獎金部份未
          能得逞。核被告丙○○、丁○○2人所為，均係犯貪
          污治罪條例第5條第1項第2款、第2項利用職務上機會
          詐取財物未遂罪。被告丁○○雖非依法令從事公務之
          人，然其與被告丙○○共同犯罪，依貪污治罪條例第
          3條規定，亦應依貪污治罪條例第5條第1項第2款、第
          2項處斷。被告丙○○、丁○○2人與羅達榮意圖栽種
          之用，自泰國走私大麻種子入境，此部分所為係犯毒
          品危害防制條例第13條第2項意圖供栽種之用而運輸
          大麻種子罪。被告丙○○、丁○○2人所犯意圖供栽
          種之用而運輸大麻種子與利用職務上機會詐取財物未
          遂罪間，有方法目的牽連關係，為牽連犯，應依修正
          前刑法第55條前段規定，從一重之貪污治罪條例第5
          條第1項第2款、第2項利用職務上機會詐取財物未遂
          罪處斷（經比較新舊刑法第55條，本件以牽連犯論，
          有利被告）。被告丙○○、丁○○2人所犯利用職務
          上機會詐取財物未遂罪及意圖供栽種之用，運輸大麻
          種子罪（並與羅達榮3人），均有犯意聯絡及行為分
          擔，均為共同正犯。雖被告丙○○、丁○○2人所犯
          利用職務上機會詐領財物罪並未得逞，應依刑法第26
          條前段規定減輕渠等之刑。又按犯貪污治罪條例第4
          條至第6條之罪，在偵查中自白，如有所得並自動繳
          交全部所得財物者，減輕其刑；因而查獲其他共犯者
          ，減輕或免除其刑，貪污治罪條例第8條第2項定有明
          文。另證人保護法第2條所列刑事案件之被告或犯罪
          嫌疑人，於「偵查中」供述與該案情有重要關係之待
          證事項或其他共犯之犯罪事證，因而使檢察官得以追
          訴該案之其他共犯者，以經檢察官事先同意者為限，
          就其因供述所涉之犯罪，減輕或免除其刑，證人保護
          法第14條第1項亦有明定。被告丙○○、丁○○2人利
          用不知情之高雄高分檢葉清財檢察官、海巡署直屬船
          隊郭景星小隊長、偵查員溫耀宗、陳志剛、甲○○，
          以及高雄航警局余政峰小隊長、偵查員李志勝、李彥
          佼等司法人員，遂行其犯罪，為間接正犯。被告丁○○於偵查中自白犯罪，因而查獲其他共犯丙○○，而
          被告丁○○雖自被告丙○○處取得金錢，但該款項係
          共犯間先行支付約定金額，並非向警政機關詐領之金
          額，應非貪污治罪條例所指之所得，且檢察官亦事先
          同意予以證人保護法減刑聲請並記明於偵查筆錄，是
          被告丁○○同一自白行為符合貪污治罪條例第8條第2
          項及證人保護法第14條第1項減刑規定，上開二法為
          法條競合關係，應擇一適用，惟被告丁○○所犯者係
          貪污治罪條例之罪，既然該法已有減刑規定，自應優
          先適用該條例第8條第2項遞予減輕其刑（與前開未遂
          減刑規定），而不再適用證人保護法規定減刑，附此
          敘明。
    十二、關於吳豐裕部分：
        (一)按陷害教唆乃行為人原不具犯罪之故意，純因司法
            警察設計教唆，始萌生犯意，進而實施犯罪構要件
            之行為者。此係司法警察以引誘或教唆犯罪之不正
            當手段，使原無犯罪故意之人，因而萌生犯意而實
            施犯罪，再進而蒐集其犯罪之證據以逮捕偵辦。縱
            其仍有查緝犯罪之目的，但其手段顯然違反憲法對
            於基本人權之保障，且已逾越偵查犯罪之必要程度
            ，對於公共利益之維護並無意義，其因此違反法定
            程序所取得之證據資料，應不有證據能力。如司法
            警察所為陷害教唆動機，並非查緝犯罪，而係以陷
            害教唆為手段遂行其「另一犯罪目的」，不但與偵
            查犯罪無關，亦與公共利益之維護無涉，反而係侵
            害憲法所保障基本人權之犯行，更是法所嚴禁。故
            公務員如為遂行犯罪行為，以陷害教唆方式製造現
            行犯，再加以逮捕，其行為直接危害人身自由之保
            障，間接使憲法保障人之基本權規範失效，本應嚴
            加禁止，雖然被教唆者還是已產生犯意，但是，被
            教唆者原無犯罪故意，是因前述陷害教唆者引誘而
            生犯意，應認為被教唆者與無犯罪故意相同，而不
            予處罰，否則無異鼓勵執法者以「陷害教唆」方式
            侵害人民之自由，如此萬般不得已的決定，並不是
            肯定被教唆者之犯行，只是為限制公權力，防其成
            為濫權怪獸。
        (二)吳豐裕雖事先有出資供丁○○到泰國走私大麻種子
            入境，並找黃福財、賴進家、黃明松、陳銘儒等人
            ，將該批大麻種栽種成苗，然吳豐裕係由被告丁○○設計說動走私大麻種子及栽種大麻，而被告丁○○又係與被告丙○○共同謀議計畫此事，而被告丙○○係海巡署之專員，職司偵辦走私刑事案件，具
            有司法警察身份，為詐領查扣大麻植株檢舉獎金犯
            行，陷害教唆吳豐裕為上開不法行為，吳豐裕受騙
            後先後又找黃福財、賴進家、黃明松、陳銘儒等人
            栽種大麻，雖吳豐裕因被丁○○說動，而有走私大
            麻種子入境犯罪故意，然卻係被告丙○○、丁○○
            所陷害教唆結果，被告二人陷人入罪，法律所不容
            ，否則無異等於鼓勵公務人員多方引誘人入罪，其
            流弊將無法杜絕，所以吳豐裕資助丁○○自泰國走
            私大麻種子入境之行為，不能認為有犯罪故意，自
            不能認係被告二人所犯共同正犯。
    十三、原判決以被告二人罪證明確，而予論罪科刑，固非無
          見。惟查：(一)關於吳豐裕第一次種植大麻部份，原
          審未詳加勾稽卷內資料，即認被告丁○○此部份犯行
          無法證明，失之速斷。(二)被告丙○○、丁○○2人
          將大麻運送進口通關，既係在葉清財檢察官核發公文
          ，准予通關而進口，則此部分私運管制物品進口，顯
          非屬被告2人私運，已如前述，自難認被告2人此部分
          所為，亦構成私運管制物品進口罪，原判決竟予論罪
          ，即有未洽。被告2人上訴意旨，仍執前詞，否認犯
          罪，固無理由，然原判決既有上開可議之處，自屬無
          可維持，應由本院將原判決撤銷改判。爰審酌被告丙○○為身為行政院海巡署專員，身負治安重責，不知
          廉潔自持，竟共同藉機詐領國家為偵防犯罪所頒檢舉
          獎金，雖未得逞，但已嚴重敗壞公務員清廉節操及國
          家法制，事後仍飾詞狡辯，毫無悔意，被告丁○○雖
          於檢察官偵查中坦承作證，但於審理中卻避重就輕，
          未能坦承犯行，又被告丙○○係居於全案主導地位，
          被告丁○○則僅係配合行動，彼2人犯罪情節輕重有
          別等一切情狀，分別量處丙○○有期徒刑陸年。丁○○有期徒刑肆年，並依貪污治罪條例第17條規定，分
          別宣告丙○○褫奪公權伍年、丁○○褫奪公權參年，
          以資懲儆。而扣案大麻植株，係大麻種子栽培而成，
          植株成熟後得據以製成大麻，而大麻係毒品危害防制
          條例第2條第2項第2款所列第2級毒品，為違禁物，故
          其原料之大麻植株亦屬違禁物。本案查獲時已長成大
          麻植株約1101株，均屬違禁物，爰依刑法第38條第1
          項第1款均宣告沒收。
丙、不另為無罪諭知部分：
    一、公訴意旨另以：
        (一)被告丙○○、丁○○二人並涉犯懲治走私條例第2
            條第1項私運管制物品進口罪嫌云云。
        (二)被告丙○○部分：被告丁○○於92年8月28日，再
            度以秘密證人身份向丙○○檢舉，由丙○○對其製
            作「吳豐裕等人意圖販賣毒品而走私大麻種子回臺
            種植大麻」秘密證人筆錄，再由丙○○帶同丁○○
            至高雄高分檢找葉清財檢察官，報告丁○○將出國
            買回大量大麻種子回臺一事，經葉清財檢察官「同
            意」丁○○以證人保護法身分運送大麻種子入境，
            並製作檢舉筆錄在案。被告丁○○與共犯羅達榮（
            另案提起公訴，經臺灣臺南地方法院以93年度訴字
            第65 6號判決判處有期徒刑3年，褫奪公權2年確定
            ），均明知大麻種子係懲治走私條例管制物品項目
            及其數額甲項第4點所管制進出口之物品，竟仍共
            同基於違反懲治走私條例之犯意聯絡，於92年8月
            29日共同搭機前往泰國洽談購買大麻種子之事宜後
            返國，被告丙○○為求前開詐取檢舉獎金之計畫實
            現，竟事先計畫安排丁○○於入境時，由渠等共同
            「護送」丁○○夾帶大麻種子入關，並「報請」高
            雄高分檢葉清財檢察官，發函至相關單位要求協助
            丁○○入關。葉清財檢察官、丙○○等人「均明知
            」大麻種子係懲治走私條例管制物品及其數額甲項
            第4點所管制之物品，葉清財竟「同意」丙○○要
            求，以公函方式請求高雄關稅局、關稅局高雄機場
            分局、高雄航警局等相關單位協助丁○○通關，以
            包庇丁○○走私上開管制物品大麻種子數萬顆入境
            。於92年9月3日由葉清財決行核發高雄高分檢極機
            密件公文，收文者分別為上述三單位，內容略以：
            「請予以協助國人丁○○入境通關事宜」等情公函
            ，並將該公函交由高雄航警局小隊小隊長余政峰親
            持執行，余政峰收到該公文後，隨即指派隊員李志
            勝親送該公文至關稅局高雄機場分局用以執行。詎
            丁○○是次未順利買回大量大麻種子，比原先向丙○○告知之預定返國之日（即同年9月4日）提前1
            日（即同年月3日），致丙○○上開「護送」丁○○入關計劃未能達成。丁○○與羅達榮復承前揭共
            同基於違反懲治走私條例犯意聯絡，於92年9月27
            日，由丁○○、羅達榮第2次共同搭機前往泰國購
            買大麻種子。丙○○此次為確定丁○○入境時點，
            於92年9月30日丁○○返國前夕即與丁○○密切相
            互聯絡，並由丁○○以行動電話向丙○○確認已購
            得大麻種子，並於同年月30 日22時抵達。嗣於當
            日（30日）22時許，丁○○自泰國購買大麻種子搭
            機入關之際，丙○○已率不知情海巡署直屬船隊郭
            景星小隊長、溫耀宗偵查員、陳志剛偵查員及高雄
            航警局余政峰小隊長、李志勝、李彥佼隊員等6人
            ，共同進入高雄機場航廈海關室管制區之海關檢查
            區「等待」，並護送丁○○入關，並在前開公文有
            效情況下，委由不知情海關檢查人員指示丁○○由
            不須海關檢查的綠線通道進入，從而未檢查丁○○
            所攜帶行李，使丁○○得以將其放在茶葉罐內，約
            數萬粒大麻種子「夾帶運送」入境得逞，丁○○隨
            即由丙○○及其所率海巡署及高雄航警局人員，帶
            往高雄市○○路4號Ａ棟4樓之海巡署直屬船隊辦公
            室內，而羅達榮則尾隨在丁○○之後入境後自行離
            去。丁○○被帶至上址辦公室後，由航警人員檢查
            丁○○行李，確認丁○○僅以茶葉罐中夾帶大麻種
            子，而無其他違禁品，丙○○並於是日（30日）23
            時35分48秒許以其0000000000號行動電話撥打葉清
            財檢察官所使用0000000000號行動電話，將丁○○
            已順利將大麻種子帶回臺灣一事，報告葉清財檢察
            官知悉等情，而認被告丙○○涉觸犯毒品危害防制
            條例第15條第2項公務員「明知」他人犯第4條至第
            14條之罪，而予以包庇罪、懲治走私條例第10條第
            1項公務員包庇走私罪嫌（高雄高分檢葉清財檢察
            官為共犯）等情。
        (三)被告丁○○部分：丁○○購得上開大麻種子後，即
            於92年10月2日前後某日，將上開購得大量大麻種
            子交付予吳豐裕，並依彼等計畫安排他人種植。吳
            豐裕除在臺南縣學甲鎮頭港里3號由自己種植大麻
            外，並安排黃福財、黃銘松、陳銘儒等人分別在高
            雄縣茄萣鄉○○○路○段295巷41號及嘉義縣中埔鄉
            和睦村公館43之3號等處，與其共同栽種大麻。丙○○則於同年10月16日前幾日，即先要丁○○配合
            用電話聯絡吳豐裕，佯稱：臺北的買主「許董」欲
            南下購買大麻植株等情。為順利當場查獲交易，丁○○並佯與吳豐裕約定，同年10月16日，由吳豐裕
            負責安排載送大麻植株至屏東九如會合交貨，丁○○涉觸犯毒品危害防制條例第12條第2項意圖供製
            造毒品之用，而栽種大麻罪嫌等情。
    二、經查：
        (一)然查被告丙○○、丁○○將本件大麻運送進口通關
            ，既係在葉清財檢察官核發公文准予通關而進口，
            顯非屬被告二人私運進口，自難認被告二人此部分
            所為亦構成私運管制物品進口罪。
        (二)被告丙○○否認上開犯行，辯稱係：本件係報請葉
            清財檢察官偵辦此案，且並非其要求葉清財檢察官
            發函，並無不法等情。查被告丙○○、丁○○2人
            事先即謀議計畫，由被告丁○○找人種植大麻，再
            報由被告丙○○查獲，以詐取檢舉獎金，因為所找
            之吳豐裕第1次種植大麻，意外地被麻豆分局查獲
            而失敗，第2次乃由吳豐裕提供資金、被告丁○○
            到泰國取得大麻種子、被告丙○○負責大麻種子入
            境海關之事實，前已認定，惟被告丙○○就被告丁○○、羅達榮之走私及運輸大麻種子犯行，有犯意
            聯絡及行為分擔，均係共同正犯，且被告丙○○利
            用不知情之葉清財檢察官、余政峰小隊長而發函協
            助被告丁○○運送大麻種子入境，則係間接正犯，
            前已述及，被告丙○○自身已為走私及運輸大麻種
            子「正犯」，自不構成包庇「他人」走私或運輸大
            麻種子犯行。
        (三)被告丁○○亦否認上開犯行，辯稱其事前已向高雄
            高分檢葉清財檢察官檢舉吳豐裕，經葉檢察官同意
            其為秘密檢舉人等情。惟查，被告丁○○及丙○○
            兩人早於92年4至6月間，就已謀議計畫要找人種植
            大麻，報由被告丙○○查扣後，詐領檢舉獎金，前
            已認定無誤，可見被告丁○○找吳豐裕種植大麻，
            自始就意在詐領檢舉獎金，而非意圖供製造毒品之
            用，自不構成意圖供製造毒品之用，而栽種大麻罪
            名。
        (四)上開部分，本應為無罪諭知，然公訴人應認此部分
            與被告丙○○及被告丁○○上開論罪科刑部分，有
            牽連犯裁判上一罪關係，自毋庸另為無罪諭知。
丁、據上論斷，應依刑事訴訟法第369條第1項前段、第364條、
    第299條第1項前段，貪污治罪條例第2條前段、第3條、第5
    條第1項第2款、第2項、第8條第2項、第17條，毒品危害防
    制條例第13條第2項，刑法第2條第1項、第11條前段、第28
    條、第26條前段，修正前刑法第55條、修正前刑法第37條第
    2項、刑法第38條第1項第1款，判決如主文。
本案經檢察官江守權到庭執行職務。
中    華    民    國    97    年    12    月    9     日
                  刑事第五庭  審判長法  官  楊明章
                                    法  官  楊子莊
                                    法  官  戴勝利
以上正本證明與原本無異。
如不服本判決應於收受送達後10日內向本院提出上訴書狀，其未
敘述上訴理由者，並得於提起上訴後10日內向本院補提理由書（
均須按他造當事人之人數附繕本）「切勿逕送上級法院」。
                                    書記官  陳淑貞
中    華    民    國    97    年    12    月    9     日
附錄：本案論罪科刑之法條：
貪污治罪條例第5條：有下列行為之一者，處7年以上有期徒刑，
                   得併科新台幣6000萬元以下罰金：
                   一、意圖得利，擅提或截留公款或違背法
                       令收募稅捐或公債者。
                   二、利用職務上之機會，詐取財物者。
                   三、對於職務上之行為，要求、期約或收
                       受賄賂或其他不正利益者。
                   前項第1款及第2款之未遂犯罰之。
附件：卷宗目錄：
1.海巡署警卷：海巡署海洋巡防總局刑案偵查卷宗。
2.查一卷：高雄高分檢92年查字第12號卷(一)。
3.查二卷：高雄高分檢92年查字第12號卷(二)。
4.查三卷：高雄高分檢92年查字第13號卷。
5.偵一卷：臺南地檢93年他字第183號卷。
6.偵二卷：臺南地檢93年偵字第1904號卷(一)。
7.偵三卷：臺南地檢93年偵字第1904號卷(二)。
8.偵四卷：臺南地檢93年偵字第1904號卷(三)。
9.偵五卷：臺南地檢93年偵字第1904號卷(四)。
10.偵六卷：臺南地檢93年他字第339號卷(一)。
11.偵七卷：臺南地檢93年他字第339號卷(二)。
12.偵八卷：臺南地檢93年偵字第2897號卷。
13.偵九卷：臺南地檢93年偵字第5887號卷。
14.原審卷一：臺南地方法院93年度訴字第1205號卷(一)。
15.原審卷二：臺南地方法院93年度訴字第1205號卷(一)。
16.上訴卷一：本院95年度上訴字第655號卷(一)。
17.上訴卷二：本院95年度上訴字第655號卷(二)。
18.更(一)卷：本院96年度上更(一)字第461號卷。


司法院資訊處製作；財團法人民間司法改革基金會備份。
